Marceli Hajduk



Dane osobowe

Data urodzenia 17.02.2001

Adres

12-130 Pasym,

ul. Dworcowa 3

E-mail

hajdukmarceli@gmail.com

Telefon

668469410

Umiejętności

Umiejętność szybkiego uczenia się nowych programów

Otwartość i komunikatywność

Projektowanie w Figma

Adobe Illustrator

Adobe Photoshop

Prawo jazdy - kat. B

Zainteresowania





Muzyka

Lucznictwo





Siatkówka

Grafika komputerowa

0 mnie

Jestem absolwentem technikum o profilu informatycznym.

Od zawsze interesuje się szatą graficzną, stąd moje zainteresowanie do takich programów jak Adobe Photoshop czy Illustrator. Z tego wzięła się moja sympatia do Figmy, ponieważ dzięki znajomości wyżej wymienionych środowisk czułem się jak w domu. Jestem otwarty na różne pomysły oraz wyrozumiały i empatyczny. Według mnie współpraca i komunikacja to najważniejszy czynnik sukcesu.

Do tej pory uczyłem się z kursów w internecie, lecz także pytałem o rady i wskazówki bardziej doświadczonych kolegów.

Doświadczenie

2019 - 2022

Alkaz Plastics Produkcja elementów i detali z tworzyw sztucznych

Pracownik produkcji i magazynu Wsparcie działu logistycznego w załadunku towarów

luty 2022 - czerwiec 2022

"DRUKOLOGIA" Przemysław Kacprzyk

Wykonywanie projektów graficznych Obsługa drukarek, plotera, prasy sublimacyjnej Zarządzanie sklepem internetowym Robienie nadruków na kubkach, bluzach, koszulkach

luty 2022 - czerwiec 2022

Profesor Escape Room Olsztyn

Przygotowywanie escape roomu Nadzorowanie i kontakt z klientem podczas gry

czerwiec 2022 - wrzesień 2022

Egger Biskupiec

Sporządzanie dokumentacji dotyczącej ochrony ppoż. w Excelu Asystowanie strażaków w przeglądzie systemów bezpieczeństwa

Wykształcenie

2016-2020

Zespół Szkół Ekonomicznych im. Mikołaja Kopernika

w Olsztynie na kierunku Technik Informatyk

2020 -

Olsztyńska Szkoła Wyższa na kierunku

Filologia Angielska

Języki obce

Język Angielski - Zaawansowany